臺灣新北地方法院刑事判決
111年度審易字第1821號
公  訴  人  臺灣新北地方檢察署檢察官
被      告  廖啟閔


上列被告因竊盜案件，經檢察官提起公訴（111 年度偵字第2327
8 號），本院判決如下：
    主  文
廖啟閔犯侵入住宅竊盜罪，處有期徒刑叁月，如易科罰金，以新
臺幣壹仟元折算壹日。
    事實及理由
壹、查被告廖啟閔所犯係死刑、無期徒刑、最輕本刑為3 年以上
    有期徒刑以外之罪，其於準備程序就被訴事實為有罪之陳述
    ，經告知簡式審判程序之旨，並聽取其與檢察官之意見後，
    本院認無不得或不宜改依簡式審判程序進行之處，爰依刑事
    訴訟法第273 條之1 第1 項、第284 條之1 之規定，裁定進
    行簡式審判程序。
貳、本案犯罪事實及證據，除補充「被告廖啟閔於111 年10月6
　　日本院準備程序及審理中之自白（參本院卷所附當日各該筆
    錄）」為證據外，餘均引用附件即檢察官起訴書之記載。
叁、論罪科刑：
一、核被告所為，係犯刑法第321 條第1 項第1 款之侵入住宅竊
    盜罪。
二、按犯罪之情狀顯可憫恕，認科以最低度刑仍嫌過重者，得酌
    量減輕其刑，刑法第59條定有明文。刑事審判旨在實現刑罰
    權之分配的正義，故法院對有罪被告之科刑，應符合罪刑相
    當之原則，使輕重得宜，罰當其罪，以契合社會之法律感情
    ，此所以刑法第57條明定科刑時應審酌一切情狀，尤應注意
    該條所列10款事項以為科刑輕重之標準，並於同法第59條賦
    予法院以裁量權，如認犯罪之情狀可憫恕者，得酌量減輕其
    刑，俾使法院就個案之量刑，能斟酌至當。查被告實行本件
    犯行所竊得之華碩寶藍色10吋筆記型電腦1 台，客觀價值非
    鉅，且被告已與告訴人李毓暄在本院成立調解並賠償所受損
    失，告訴人則表明願宥恕被告所為本件犯行，請法院從輕量
    刑等情，有本院調解筆錄1 紙附卷可參，故本院認倘科以法
    定最低本刑，仍嫌過苛，難謂符合罪刑相當性及比例原則，
    確有情輕法重之感，故依刑法第59條規定，就被告所為本件
    犯行酌減其刑。
三、審酌被告為具備一般智識程度及社會歷練之成年人，於肢體
    、氣力方面並無顯然欠缺或低下之情狀，不思付出自身勞力
    或技藝，循合法、正當之途徑取得生活所需之物，竟恣意實
    行本件犯行，對他人居住安寧及財產皆造成危害，實有不該
    ，惟念其已與告訴人成立調解並當場賠償所受損失，足認其
    有悔悟之心，兼衡其素行、犯罪之動機、目的、手段、所竊
    財物之價值、教育程度、職業、家庭經濟與生活狀況、犯後
    終能坦承犯行，態度勉可等一切情狀，量處如主文所示之刑
    ，並諭知如易科罰金之折算標準，以資處罰。
四、關於本件遭竊而未扣案之前述筆記型電腦1 台，考量被告已
    與告訴人成立調解並賠償所受損失，如再就此部分犯罪所得
    宣告沒收、追徵，對被告實有過苛之虞，故不予宣告沒收。
肆、本判決係依刑事訴訟法第310 條之2 及第454 條所製作之簡
    化判決，依法僅需記載犯罪事實、證據名稱及應適用之法條
    ，並得以簡略方式為之，如認定之犯罪事實、證據及應適用
    之法條，與檢察官起訴書之記載相同者，得引用之，附此敘
    明。
據上論斷，應依刑事訴訟法第273 條之1 第1 項、第299 條第1
項前段、第310 條之2 、第454 條（本件依刑事判決精簡原則，
僅記載程序法條文），判決如主文。
本案經檢察官洪三峯偵查起訴，由檢察官陳炎辰到庭執行公訴。
中　　華　　民　　國    111   年 　 10  　月 　 25  　日
                 刑事第二十四庭  法  官　李俊彥   
以上正本證明與原本無異。
如不服本判決，應於判決送達後20日內敘明上訴理由，向本院提
出上訴狀（應附繕本），上訴於臺灣高等法院。其未敘述上訴理
由者，應於上訴期間屆滿後20日內向本院補提理由書「切勿逕送
上級法院」。
                                 書記官  林慈恩
中　　華　　民　　國　  111 　年　  10    月    25    日
附錄本判決論罪之法律條文：
中華民國刑法第321 條
犯前條第1 項、第2 項之罪而有下列情形之一者，處6 月以上5
年以下有期徒刑，得併科50萬元以下罰金：
一、侵入住宅或有人居住之建築物、船艦或隱匿其內而犯之。
二、毀越門窗、牆垣或其他安全設備而犯之。
三、攜帶兇器而犯之。
四、結夥三人以上而犯之。
五、乘火災、水災或其他災害之際而犯之。
六、在車站、港埠、航空站或其他供水、陸、空公眾運輸之舟、
    車、航空機內而犯之。
前項之未遂犯罰之。
--------------------------------------------------------
附件：
臺灣新北地方檢察署檢察官起訴書
                                    111年度偵字第23278號
　　被　　　告　廖啟閔　男　35歲（民國00年0月00日生）
　　　　　　　　　　　　住○○市○○區○○路000巷00號4樓
　　　　　　　　　　　　國民身分證統一編號：Z000000000號
上列被告因竊盜案件，已經偵查終結，認應該提起公訴，茲將犯
罪事實及證據並所犯法條分敘如下：
　　　　犯罪事實
一、廖啟閔前與女友租屋在新北市○○區○○街00巷00弄00○0號，嗣
    分手後，廖啟閔仍持有上址鑰匙。於民國105年8月13日13時
    25分許，廖啟閔再次前往上址，並持鑰匙開啟該址大門後，
    察覺屋內擺設已變動，竟未離去，反意圖為自己不法之所有
    ，基於加重竊盜之犯意，侵入上址後（涉犯侵入住宅罪嫌部
    分，未據告訴），徒手竊取李毓暄所有之華碩寶藍色10吋筆
    記型電腦1台（價值新臺幣約2萬元），得手後旋即離去，因
    廖啟閔無法解鎖該電腦，而將該電腦交付予真實姓名年籍不
    詳、綽號「苦瓜」之友人收受。嗣李毓暄察覺遭竊，報警處
    理，經警到場採得菸蒂1枚，經比對與廖啟閔之DNA-STR型別
    相符，始悉上情。
二、案經李毓暄訴由新北市政府警察局新莊分局報告偵辦。
　　　　證據並所犯法條
一、證據清單及待證事實
編號 證  據  名  稱 待  證  事  實 1 被告廖啟閔於警詢及偵查中之自白 全部犯罪事實。 2 告訴人李毓暄於警詢時之指訴 伊所有之上開電腦，於上揭時地遭竊之事實。 3 新北市政府警察局新莊分局刑案現場勘察報告、內政部警政署刑事警察局110年12月29日刑生字第1100902304號鑑定書、新北市政府警察局111年1月5日新北警鑑字第1110015428號鑑驗書各1份 證明經警於上揭地點採得之菸蒂1枚，檢出之男性DNA-STR型別與被告之DNA-STR型別相同之事實。 
二、核被告所為，係犯刑法第321條第1項第1款之侵入住宅竊盜罪
    嫌。至上開被告竊得之物品，為其犯罪所得，請依刑法第38
    條之1第1項前段之規定宣告沒收，如全部或一部不能沒收時
    ，請依同條第3項之規定追徵其價額。
三、依刑事訴訟法第251條第1項提起公訴。
　  此  　致
臺灣新北地方法院
中　　華　　民　　國　 111　　年　　7 　　月　　25  　日
　　　　　　　　　　　　　　　檢　察　官　洪三峯